en: Repairability index 5.3 - France
ar: مؤشر قابلية الإصلاح 5.3 - فرنسا
de: Reparierbarkeitsindex 5.3 - Frankreich
es: Índice de reparabilidad 5.3 - Francia
fr: Indice de réparabilité 5.3
it: Indice di riparabilità 5.3 - Francia
ja: 修理可能性指標 5.3 - フランス
ko: 수리 용이성 지수 5.3 - 프랑스
nl: Repareerbaarheid index 5.3 - Frankrijk
pl: Wskaźnik naprawialności 5.3 - Francja
pt: Índice de reparabilidade 5.3 - França
ru: Индекс ремонтопригодности 5.3 - Франция
zh: 可修复性指数 5.3 - 法国

en: Repairability index 5.4 - France
ar: مؤشر قابلية الإصلاح 5.4 - فرنسا
de: Reparierbarkeitsindex 5.4 - Frankreich
es: Índice de reparabilidad 5.4 - Francia
fr: Indice de réparabilité 5.4
it: Indice di riparabilità 5.4 - Francia
ja: 修理可能性指標 5.4 - フランス
ko: 수리 용이성 지수 5.4 - 프랑스
nl: Repareerbaarheid index 5.4 - Frankrijk
pl: Wskaźnik naprawialności 5.4 - Francja
pt: Índice de reparabilidade 5.4 - França
ru: Индекс ремонтопригодности 5.4 - Франция
zh: 可修复性指数 5.4 - 法国

en: Repairability index 5.5 - France
ar: مؤشر قابلية الإصلاح 5.5 - فرنسا
de: Reparierbarkeitsindex 5.5 - Frankreich
es: Índice de reparabilidad 5.5 - Francia
fr: Indice de réparabilité 5.5
it: Indice di riparabilità 5.5 - Francia
ja: 修理可能性指標 5.5 - フランス
ko: 수리 용이성 지수 5.5 - 프랑스
nl: Repareerbaarheid index 5.5 - Frankrijk
pl: Wskaźnik naprawialności 5.5 - Francja
pt: Índice de reparabilidade 5.5 - França
ru: Индекс ремонтопригодности 5.5 - Франция
zh: 可修复性指数 5.5 - 法国

en: Repairability index 5.6 - France
ar: مؤشر قابلية الإصلاح 5.6 - فرنسا
de: Reparierbarkeitsindex 5.6 - Frankreich
es: Índice de reparabilidad 5.6 - Francia
fr: Indice de réparabilité 5.6
it: Indice di riparabilità 5.6 - Francia
ja: 修理可能性指標 5.6 - フランス
ko: 수리 용이성 지수 5.6 - 프랑스
nl: Repareerbaarheid index 5.6 - Frankrijk
pl: Wskaźnik naprawialności 5.6 - Francja
pt: Índice de reparabilidade 5.6 - França
ru: Индекс ремонтопригодности 5.6 - Франция
zh: 可修复性指数 5.6 - 法国

en: Repairability index 5.7 - France
ar: مؤشر قابلية الإصلاح 5.7 - فرنسا
de: Reparierbarkeitsindex 5.7 - Frankreich
es: Índice de reparabilidad 5.7 - Francia
fr: Indice de réparabilité 5.7
it: Indice di riparabilità 5.7 - Francia
ja: 修理可能性指標 5.7 - フランス
ko: 수리 용이성 지수 5.7 - 프랑스
nl: Repareerbaarheid index 5.7 - Frankrijk
pl: Wskaźnik naprawialności 5.7 - Francja
pt: Índice de reparabilidade 5.7 - França
ru: Индекс ремонтопригодности 5.7 - Франция
zh: 可修复性指数 5.7 - 法国

en: Repairability index 5.8 - France
ar: مؤشر قابلية الإصلاح 5.8 - فرنسا
de: Reparierbarkeitsindex 5.8 - Frankreich
es: Índice de reparabilidad 5.8 - Francia
fr: Indice de réparabilité 5.8
it: Indice di riparabilità 5.8 - Francia
ja: 修理可能性指標 5.8 - フランス
ko: 수리 용이성 지수 5.8 - 프랑스
nl: Repareerbaarheid index 5.8 - Frankrijk
pl: Wskaźnik naprawialności 5.8 - Francja
pt: Índice de reparabilidade 5.8 - França
ru: Индекс ремонтопригодности 5.8 - Франция
zh: 可修复性指数 5.8 - 法国

en: Repairability index 5.9 - France
ar: مؤشر قابلية الإصلاح 5.9 - فرنسا
de: Reparierbarkeitsindex 5.9 - Frankreich
es: Índice de reparabilidad 5.9 - Francia
fr: Indice de réparabilité 5.9
it: Indice di riparabilità 5.9 - Francia
ja: 修理可能性指標 5.9 - フランス
ko: 수리 용이성 지수 5.9 - 프랑스
nl: Repareerbaarheid index 5.9 - Frankrijk
pl: Wskaźnik naprawialności 5.9 - Francja
pt: Índice de reparabilidade 5.9 - França
ru: Индекс ремонтопригодности 5.9 - Франция
zh: 可修复性指数 5.9 - 法国

en: Repairability index 6.0 - France
ar: مؤشر قابلية الإصلاح 6.0 - فرنسا
de: Reparierbarkeitsindex 6.0 - Frankreich
es: Índice de reparabilidad 6.0 - Francia
fr: Indice de réparabilité 6.0
it: Indice di riparabilità 6.0 - Francia
ja: 修理可能性指標 6.0 - フランス
ko: 수리 용이성 지수 6.0 - 프랑스
nl: Repareerbaarheid index 6.0 - Frankrijk
pl: Wskaźnik naprawialności 6.0 - Francja
pt: Índice de reparabilidade 6.0 - França
ru: Индекс ремонтопригодности 6.0 - Франция
zh: 可修复性指数 6.0 - 法国

en: Repairability index 6.1 - France
ar: مؤشر قابلية الإصلاح 6.1 - فرنسا
de: Reparierbarkeitsindex 6.1 - Frankreich
es: Índice de reparabilidad 6.1 - Francia
fr: Indice de réparabilité 6.1
it: Indice di riparabilità 6.1 - Francia
ja: 修理可能性指標 6.1 - フランス
ko: 수리 용이성 지수 6.1 - 프랑스
nl: Repareerbaarheid index 6.1 - Frankrijk
pl: Wskaźnik naprawialności 6.1 - Francja
pt: Índice de reparabilidade 6.1 - França
ru: Индекс ремонтопригодности 6.1 - Франция
zh: 可修复性指数 6.1 - 法国

en: Repairability index 6.2 - France
ar: مؤشر قابلية الإصلاح 6.2 - فرنسا
de: Reparierbarkeitsindex 6.2 - Frankreich
es: Índice de reparabilidad 6.2 - Francia
fr: Indice de réparabilité 6.2
it: Indice di riparabilità 6.2 - Francia
ja: 修理可能性指標 6.2 - フランス
ko: 수리 용이성 지수 6.2 - 프랑스
nl: Repareerbaarheid index 6.2 - Frankrijk
pl: Wskaźnik naprawialności 6.2 - Francja
pt: Índice de reparabilidade 6.2 - França
ru: Индекс ремонтопригодности 6.2 - Франция
zh: 可修复性指数 6.2 - 法国

en: Repairability index 6.3 - France
ar: مؤشر قابلية الإصلاح 6.3 - فرنسا
de: Reparierbarkeitsindex 6.3 - Frankreich
es: Índice de reparabilidad 6.3 - Francia
fr: Indice de réparabilité 6.3
it: Indice di riparabilità 6.3 - Francia
ja: 修理可能性指標 6.3 - フランス
ko: 수리 용이성 지수 6.3 - 프랑스
nl: Repareerbaarheid index 6.3 - Frankrijk
pl: Wskaźnik naprawialności 6.3 - Francja
pt: Índice de reparabilidade 6.3 - França
ru: Индекс ремонтопригодности 6.3 - Франция
zh: 可修复性指数 6.3 - 法国

en: Repairability index 6.4 - France
ar: مؤشر قابلية الإصلاح 6.4 - فرنسا
de: Reparierbarkeitsindex 6.4 - Frankreich
es: Índice de reparabilidad 6.4 - Francia
fr: Indice de réparabilité 6.4
it: Indice di riparabilità 6.4 - Francia
ja: 修理可能性指標 6.4 - フランス
ko: 수리 용이성 지수 6.4 - 프랑스
nl: Repareerbaarheid index 6.4 - Frankrijk
pl: Wskaźnik naprawialności 6.4 - Francja
pt: Índice de reparabilidade 6.4 - França
ru: Индекс ремонтопригодности 6.4 - Франция
zh: 可修复性指数 6.4 - 法国

en: Repairability index 6.5 - France
ar: مؤشر قابلية الإصلاح 6.5 - فرنسا
de: Reparierbarkeitsindex 6.5 - Frankreich
es: Índice de reparabilidad 6.5 - Francia
fr: Indice de réparabilité 6.5
it: Indice di riparabilità 6.5 - Francia
ja: 修理可能性指標 6.5 - フランス
ko: 수리 용이성 지수 6.5 - 프랑스
nl: Repareerbaarheid index 6.5 - Frankrijk
pl: Wskaźnik naprawialności 6.5 - Francja
pt: Índice de reparabilidade 6.5 - França
ru: Индекс ремонтопригодности 6.5 - Франция
zh: 可修复性指数 6.5 - 法国

en: Repairability index 6.6 - France
ar: مؤشر قابلية الإصلاح 6.6 - فرنسا
de: Reparierbarkeitsindex 6.6 - Frankreich
es: Índice de reparabilidad 6.6 - Francia
fr: Indice de réparabilité 6.6
it: Indice di riparabilità 6.6 - Francia
ja: 修理可能性指標 6.6 - フランス
ko: 수리 용이성 지수 6.6 - 프랑스
nl: Repareerbaarheid index 6.6 - Frankrijk
pl: Wskaźnik naprawialności 6.6 - Francja
pt: Índice de reparabilidade 6.6 - França
ru: Индекс ремонтопригодности 6.6 - Франция
zh: 可修复性指数 6.6 - 法国

en: Repairability index 6.7 - France
ar: مؤشر قابلية الإصلاح 6.7 - فرنسا
de: Reparierbarkeitsindex 6.7 - Frankreich
es: Índice de reparabilidad 6.7 - Francia
fr: Indice de réparabilité 6.7
it: Indice di riparabilità 6.7 - Francia
ja: 修理可能性指標 6.7 - フランス
ko: 수리 용이성 지수 6.7 - 프랑스
nl: Repareerbaarheid index 6.7 - Frankrijk
pl: Wskaźnik naprawialności 6.7 - Francja
pt: Índice de reparabilidade 6.7 - França
ru: Индекс ремонтопригодности 6.7 - Франция
zh: 可修复性指数 6.7 - 法国

en: Repairability index 6.8 - France
ar: مؤشر قابلية الإصلاح 6.8 - فرنسا
de: Reparierbarkeitsindex 6.8 - Frankreich
es: Índice de reparabilidad 6.8 - Francia
fr: Indice de réparabilité 6.8
it: Indice di riparabilità 6.8 - Francia
ja: 修理可能性指標 6.8 - フランス
ko: 수리 용이성 지수 6.8 - 프랑스
nl: Repareerbaarheid index 6.8 - Frankrijk
pl: Wskaźnik naprawialności 6.8 - Francja
pt: Índice de reparabilidade 6.8 - França
ru: Индекс ремонтопригодности 6.8 - Франция
zh: 可修复性指数 6.8 - 法国

en: Repairability index 6.9 - France
ar: مؤشر قابلية الإصلاح 6.9 - فرنسا
de: Reparierbarkeitsindex 6.9 - Frankreich
es: Índice de reparabilidad 6.9 - Francia
fr: Indice de réparabilité 6.9
it: Indice di riparabilità 6.9 - Francia
ja: 修理可能性指標 6.9 - フランス
ko: 수리 용이성 지수 6.9 - 프랑스
nl: Repareerbaarheid index 6.9 - Frankrijk
pl: Wskaźnik naprawialności 6.9 - Francja
pt: Índice de reparabilidade 6.9 - França
ru: Индекс ремонтопригодности 6.9 - Франция
zh: 可修复性指数 6.9 - 法国

en: Repairability index 7.0 - France
ar: مؤشر قابلية الإصلاح 7.0 - فرنسا
de: Reparierbarkeitsindex 7.0 - Frankreich
es: Índice de reparabilidad 7.0 - Francia
fr: Indice de réparabilité 7.0
it: Indice di riparabilità 7.0 - Francia
ja: 修理可能性指標 7.0 - フランス
ko: 수리 용이성 지수 7.0 - 프랑스
nl: Repareerbaarheid index 7.0 - Frankrijk
pl: Wskaźnik naprawialności 7.0 - Francja
pt: Índice de reparabilidade 7.0 - França
ru: Индекс ремонтопригодности 7.0 - Франция
zh: 可修复性指数 7.0 - 法国

en: Repairability index 7.1 - France
ar: مؤشر قابلية الإصلاح 7.1 - فرنسا
de: Reparierbarkeitsindex 7.1 - Frankreich
es: Índice de reparabilidad 7.1 - Francia
fr: Indice de réparabilité 7.1
it: Indice di riparabilità 7.1 - Francia
ja: 修理可能性指標 7.1 - フランス
ko: 수리 용이성 지수 7.1 - 프랑스
nl: Repareerbaarheid index 7.1 - Frankrijk
pl: Wskaźnik naprawialności 7.1 - Francja
pt: Índice de reparabilidade 7.1 - França
ru: Индекс ремонтопригодности 7.1 - Франция
zh: 可修复性指数 7.1 - 法国

en: Repairability index 7.2 - France
ar: مؤشر قابلية الإصلاح 7.2 - فرنسا
de: Reparierbarkeitsindex 7.2 - Frankreich
es: Índice de reparabilidad 7.2 - Francia
fr: Indice de réparabilité 7.2
it: Indice di riparabilità 7.2 - Francia
ja: 修理可能性指標 7.2 - フランス
ko: 수리 용이성 지수 7.2 - 프랑스
nl: Repareerbaarheid index 7.2 - Frankrijk
pl: Wskaźnik naprawialności 7.2 - Francja
pt: Índice de reparabilidade 7.2 - França
ru: Индекс ремонтопригодности 7.2 - Франция
zh: 可修复性指数 7.2 - 法国